【裁判字號】    92,易,669
【裁判日期】    920630
【裁判案由】    毒品危害防制條例
【裁判全文】
臺灣高雄地方法院刑事判決                          九十二年度易字第六六九號
    公  訴  人  臺灣高雄地方法院檢察署檢察官
    被      告  甲○○
右列被告因違反毒品危害防制條例案件，經檢察官提起公訴（九十一年度毒偵字第七
三九六號），本院判決如左：
    主  文
甲○○施用第二級毒品，累犯，處有期徒刑拾月。扣案安非他命壹包（驗後毛重零點
伍公克）沒收銷燬。
    事  實
一、甲○○曾於民國八十七年間因施用毒品案件，經本院以八十七年度易字第一六０
    四號判決判處有期徒刑七月，提起上訴後，因毒品危害防制條例頒佈施行，經臺
    灣高等法院高雄分院裁定送觀察、勒戒後，認無繼續施用毒品傾向，而以八十七
    年度上易字第一七０二號判決免刑確定。復於八十八年間，又因連續施用毒品案
    件，經本院以八十八年度毒聲字第五四九六號裁定送勒戒所觀察、勒戒後，認有
    繼續施用毒品之傾向，再以八十八年度毒聲字第七一四四號裁定令入戒治處所施
    以強制戒治一年，並經臺灣高等法院高雄分院以八十八年度上易字第二三四九號
    判決判處有期徒刑十月確定，於九十年十一月二十五日縮短刑期執行完畢。再於
    九十一年間，又因連續施用第二級安非他命毒品案件，經送強制戒治，並由檢察
    官提起公訴，經本院以九十一年度易字第一四０三號判決判處有期徒刑八月，復
    經臺灣高等法院高雄分院於九十一年十二月十日，以九十一年度上易字第一五四
    四號判決上訴駁回確定。詎其猶不知悔改，明知安非他命業經公告列為毒品危害
    防制條例第二條第二項之第二級毒品，不得非法持有、施用，竟基於施用第二級
    毒品之犯意，於九十一年十二月十二日十八時四十分許，在高雄縣鳳山市工協新
    村一四九號旁空屋，施用第二級毒品安非他命一次，為警於九十一年十二月十二
    日二十時四十分許，在高雄縣鳳山市工協新村一四九號前查獲，扣得安非他命一
    小包（驗前毛重０‧六公克、驗後毛重０‧五公克）。
二、案經高雄縣警察局鳳山分局報告臺灣高雄地方法院檢察署檢察官偵查起訴。
    理  由
一、右揭事實，業據被告甲○○於本院審審理時自白不諱，其為警於九十一年十二月
    十二日查獲時所採取之尿液，經送請高雄縣政府衛生局檢驗結果，甲基安非他命
    呈陽性反應，有該局九十一年十二月十八日九一煙檢字第一一一三號尿液檢驗成
    績書一件附卷可稽，又扣案狀似安非他命結晶體一包經送請高雄醫學大學附設中
    和紀念醫院鑑定結果，認結晶體含甲基安非他命成分（驗前毛重０‧六公克、驗
    後毛重０‧五公克），有該院九十二年四月一日編號九二０三─二一六號檢驗報
    告一紙存卷可參。又甲基安非他命經口服投與後，約百分之七十於二十四小時內
    可自尿液中排出，且其尿液內含甲基安非他命成分之檢出，與投與甲基安非它命
    的量、個人體質、檢驗儀器之精密度有關，通常採尿化驗是否呈陽性反應，應以
    投與後二十四小時內所採者為宜，此亦有行政院衛生署藥物食品檢驗局（80）藥
    檢壹字第四五二九號函可查，足徵被告前開曾施用安非他命之自白核與事實相符
    。又被告於八十七年間因施用毒品案件，經本院以八十七年度易字第一六０四號
    判決判處有期徒刑七月，提起上訴後，因毒品危害防制條例頒佈施行，經臺灣高
    等法院高雄分院裁定送觀察、勒戒後，認無繼續施用毒品傾向，而以八十七年度
    上易字第一七０二號判決免刑確定。復於八十八年間，又因連續施用毒品案件，
    經本院以八十八年度毒聲字第五四九六號裁定送勒戒所觀察、勒戒後，認有繼續
    施用毒品之傾向，再以八十八年度毒聲字第七一四四號裁定令入戒治處所施以強
    制戒治一年，並經臺灣高等法院高雄分院以八十八年度上易字第二三四九號判決
    判處有期徒刑十月確定，於九十年十一月二十五日縮短刑期執行完畢。再於九十
    一年間，又因連續施用第二級安非他命毒品案件，經送強制戒治，並由檢察官提
    起公訴，經本院以九十一年度易字第一四０三號判決判處有期徒刑八月，復經臺
    灣高等法院高雄分院於九十一年十二月十日，以九十一年度上易字第一五四四號
    判決上訴駁回確定之事實，有各該科刑判決、台灣高等法院被告全國前科紀錄表
    及台灣高雄地方法院檢察署刑案資料查註紀錄表各一紙附卷可參，從而其於五年
    內四犯本件施用毒品罪事證明確，被告上開犯行洵堪認定。
二、查安非他命分屬毒品危害防制條例第二條第二項所稱之第二級毒品，不得持有、
    施用。本件被告於毒品危害防制條例施行前，因施用毒品案件繫屬於法院，經依
    修正後之毒品危害防制條例規定將其送往勒戒處所觀察、勒戒後，認無繼續施用
    毒品之傾向，經本院判決免刑確定後，五年內四犯本案之施用毒品罪，核其所為
    ，係犯毒品危害防制條例第十條第二項之施用第二級毒品罪。其持有安非他命，
    進而施用，其持有之犯行，應被其施用之行為所吸收，不另論罪。另被告於八十
    八間，因施用毒品案件，經本院判處有期徒刑十月確定，於九十年十一月二十五
    日縮短刑期執行完畢之情，有上開卷附台灣高等法院被告全國前科紀錄表及台灣
    高雄地方法院檢察署刑案資料查註紀錄表可參，其於刑之執行完畢五年內，再犯
    本件有期徒刑以上之罪，為累犯，應依法加重其刑。爰審酌被告於毒品危害防制
    條例施行前，即有多次施用毒品之不良素行，於毒品危害防制條例施行後，歷經
    觀察、勒戒及強制戒治程序後，仍未能徹底戒絕毒品，顯見其無悔改之意，且有
    失政府制定毒品危害防制條例之立法美意，本不宜寬貸，惟念其施用毒品乃自戕
    一己之身體健康，尚未害及他人，且其犯後已坦承犯行，態度良好等一切情狀，
    量處如主文所示之刑，以資懲儆。至前開扣案結晶體，經送驗結果，認含甲基安
    非他命成分，故為第二級毒品，爰依毒品危害防制條例第十八條第一項前段規定
    ，併予宣告沒收併銷燬之。
據上論斷，應依刑事訴訟法第二百九十九條第一項前段、毒品危害防制條例第十條第
第二項、第二十條第三項、第十八條第一項前段，刑法第十一條、第四十七條規定，
判決如主文。
中      華      民      國      九十二      年      六    月    三十    日
                                  臺灣高雄地方法院刑事庭
                                      法  官  郭  佳  瑛
右正本證明與原本無異。
如不服本判決，應於判決送達後十日內，向本院提出上訴狀。
                                      書記官  何  瓊  芳
中      華      民      國      九十二      年      七    月     二     日
附錄本判決論罪科刑法條：
毒品危害防制條例第十條第二項
施用第二級毒品者，處三年以下有期徒刑。


司法院資訊處製作；財團法人民間司法改革基金會備份。
